臺灣臺南地方法院臺南簡易庭民事判決
111年度南簡字第158號
原      告  高滄洋  

被      告  郭建良  
上列當事人間請求侵權行為損害賠償事件，經本院於民國111年3
月31日言詞辯論終結，判決如下：
    主      文
被告應給付原告新臺幣20,000元。
原告其餘之訴駁回。
本判決原告勝訴部分得假執行。 
訴訟費用新臺幣3,200元，由被告負擔15分之1，餘由原告負擔。
    事實及理由
一、原告主張：被告之住處與伊向訴外人即被告母親曾金碖所租
    用位於臺南市○○區○○路0段000號之店面相鄰。緣兩造曾就被
    告有無收取上開店面租金之權利發生爭執，被告因認伊積欠
    租金而心生不滿，遂於下列時地，基於公然侮辱及恐嚇之故
    意，為下列侵權行為：
　㈠於民國110年4月19日15時許，前往上址店面前之馬路旁，大聲
    以「幹你娘」之言語辱罵伊；另以「要等我翻臉嗎」、「好
    好你卡注意」、「好好你試試看」（均臺語）等語，恐嚇伊
    。
　㈡於110年6月16日12時26分許，前往上址店面內，以兇惡之神態
    陸續大聲以「無插無小」、「你娘，你娘幹」、「沒有看過
    壞人」、「雞歪」、「向你這個澳蠻，駛你娘，無插無小」
    、「我是不要讓你怎樣，幹你娘」、「這麼抬擱生」、「林
    爸在等你，駛你娘」、「沒人像你這抬擱生」、「沒人像你
    這口灶這樣」、「沒人像你這抬擱生，我是講不動你呢，你
    娘，阿有卡叫嗎？」、「幹，你卡緊叫阿」、「阿你不要遇
    到壞人喔，我跟你講你不要遇到」、「我跟你講了，大家看
    著辦，看著辦」（均臺語）等言語辱罵、恫嚇伊。
　　被告上開行為貶損伊之人格評價，使伊承受超出常人能承受
    之巨大壓力，況伊尚有憂鬱症，爰依民法第184條、第195條
    等規定，請求賠償損害等語。並聲明：被告應給付原告新臺
    幣(下同)300,000元。
二、被告則以：伊於110年4月19日辱罵原告部分業經刑事判決，
    伊不爭執，其餘部分，對檢察官偵查結果不爭執，但否認有
    侵權行為，原告之憂鬱症係其本身之問題與伊之行為無關等
    語，資為抗辯。並聲明：原告之訴駁回。
三、原告主張之前揭事實，被告僅就110年4月19日於上開時地以
    「幹你娘」之言語辱罵原告，經刑事判決認定之部分不爭執
    ；其餘部分雖就檢察官偵查結果，不爭執，惟仍否認有何侵
    權行為存在，並以前揭情詞置辯。是本件爭點在於：㈠被告
    之侵權行為為何？㈡原告請求300,000元之損害賠償是否有理
    由？
四、得心證之理由：
　㈠被告對原告所為之侵權行為為何？
　⒈110年4月19日15時許，前往上址店面前之馬路旁，被告以「幹
    你娘」之言語辱罵原告部分，為被告所不爭執，自應認為真
    實。
　⒉110年6月16日12時26分許，前往上址店面內，被告以「你娘幹
    」、「雞歪」、「駛你娘」、「幹你娘」等語辱罵原告部分
    ，雖為被告否認，惟經原告於偵查中提出錄音譯文及證人詹
    淑瑛之證詞為證，足認被告確有於上開時地對原告以上開言
    詞辱罵，再依警卷內原告提出110年6月16日之現場照片，該
    處為原告營業用之店面，當時雖玻璃門關係，然仍營業中，
    客人即不特定多數人得得自由進入，現場共見共聞，足認被
    告確有侵害原告名譽之行為。
　⒊110年4月19日15時許，在上址店面前之馬路旁，以「要等我翻
    臉嗎」、「好好你卡注意」、「好好你試試看」及同年6月1
    6日12時26分許，在上址店面內，以「無插無小」、「沒有
    看過壞人」、「我是不要讓你怎樣」、「這麼抬擱生」、「
    林爸在等你」、「沒人像你這抬擱生」、「沒人像你這口灶
    這樣」、「沒人像你這抬擱生，我是講不動你呢，你娘，阿
    有卡叫嗎？」、「幹，你卡緊叫阿」、「阿你不要遇到壞人
    喔，我跟你講你不要遇到」、「我跟你講了，大家看著辦，
    看著辦」等言語恫嚇原告部分。查原告自陳被告早因收取租
    金之權利而生閒隙，此有原告於偵查中自行提出之原告與訴
    外人即被告母親曾金碖於109年10月5日之電話錄音譯文可證
    ，且依電話錄音譯文，原告認係向曾金碖承租，租金給付之
    對象應為曾金碖，故拒絕被告要求收取租金之要求，是被告
    上開言詞係因屢次收不到租金而為情緒上之發洩，尚難認有
    欲加害於原告之故意，自與恐嚇行為有間，無法認為被告就
    此部分對原告有侵權行為存在。
　⒋基上，原告主張被告於上開時地對其有妨害名譽之侵權行為
    ，應可採信。至於原告主張被告於上開時地對其有恐嚇危害
    安全之侵權行為部分，尚難認為真實。　
　㈡原告因被告前揭辱罵行為得請求之金額為何？　
　⒈因故意或過失，不法侵害他人之權利者，負損害賠償責任；
    不法侵害他人之身體、健康、名譽、自由、信用、隱私、貞
    操，或不法侵害其他人格法益而情節重大者，被害人雖非財
    產上之損害，亦得請求賠償相當之金額。其名譽被侵害者，
    並得請求回復名譽之適當處分，民法第184條第1項前段、第
    195條第1項分別規定甚明。原告主張被告於前揭時、地辱罵
    原告之事實，業經本院認定如上，是此部分，原告依侵權行
    為之規定請求被告負侵權行為損害賠償之責，應屬有據。
　⒉法院對於慰撫金之量定，應斟酌加害程度、兩造之身分、地
    位、經濟狀況等關係定之，亦即非財產上損害賠償，應以實
    際加害之情形、加害之程度、被害人所受精神上痛苦之程度
    、賠償權利人之身分、地位、經濟能力綜合判斷之。本件被
    告於不特定人得共見共聞處所，故意以「幹你娘」、「你娘
    幹」、「雞歪」、「駛你娘」辱罵原告，足使原告受有人格
    尊嚴受貶低之難堪，有侮辱原告之意，使原告之人格評價受
    到貶抑，而侵害原告之名譽權，依前揭法條規定，自應就原
    告所受精神上之損害負賠償責任。本院審酌兩造於警詢時陳
    述之學經歷，本院依職權調閱之稅務電子閘門之兩造財產資
    料，及原告因被告故意行為所受損害程度等一切情狀，認原
    告請求被告賠償精神慰撫金於20,000元之範圍內，應屬相當
    ；逾此數額之請求，則無理由。至於原告主張因被告之行為
    承受超出常人之壓力，況其為有憂鬱症之人等情，已為被告
    所否認，原告亦無提出證據證明因被告前揭之辱罵而加重憂
    鬱症之病情，自無法為有利原告之認定。
五、綜上所述，原告依侵權行為之法律關係，請求被告給付20,0
    00元，為有理由，應予准許；逾此部分之請求及假執行之聲
    請，則均無理由，即應駁回。
六、本件係就民事訴訟法第427條第1項適用簡易程序所為被告敗
    訴之判決，依民事訴訟法第389條第1項第3款規定，應依職
    權宣告假執行。併依同法第79條規定諭知訴訟費用分擔比例
    。 
七、本件事證已臻明確，兩造其餘攻擊防禦方法及所舉證據，經
    審酌結果，與本件判決結論均無影響，爰不一一論述，附此
    敘明。
八、據上論結，本件原告之訴為一部有理由，一部無理由，判決
    如主文。
中　　華　　民　　國　　111 　年　　4 　　月　　28　　日
                  臺南簡易庭  法 官   施介元
以上正本係照原本作成。 
如不服本判決，應於送達後20日內，向本院提出上訴狀並表明上
訴理由（須附繕本）。如委任律師提起上訴者，應一併繳納上訴
審裁判費。
中　　華　　民　　國　　111 　年　　4 　　月　　28　　日
                             書記官  曾怡嘉